臺灣高等法院臺中分院民事裁定
110年度抗字第360號
抗  告  人  劉永權  

上列抗告人因與相對人劉博文間分配表異議之訴事件，對於中華
民國110年8月1日臺灣苗栗地方法院110年度補字第843號裁定提
起抗告，本院裁定如下：
    主  文
抗告駁回。
抗告訴訟費用由抗告人負擔。 
    理  由
一、抗告意旨略以：原法院108年度訴字第614號判決（下稱系爭
    判決）僅就伊代位提起債務人異議之訴部分（即後述之系爭
    聲明⒈）為伊敗訴判決，而就伊以自己名義所提出分配表異
    議之訴部分（即後述之系爭聲明⒉）脫漏未為裁判。伊就分
    配表異議之訴部分向原法院聲請補充判決，惟遭原法院及本
    院裁定駁回，則該部分之訴訟標的已脫離訴訟繫屬，伊聲請
    重新起訴，依民事訴訟法第77條之19之聲請事件裁判費徵收
    標準，僅須繳納裁判費新臺幣（下同）1,000元。原裁定未
    查，認伊應繳納裁判費35,343元，顯有違誤，爰依法提起抗
    告，請求廢棄原裁定云云。
二、經查：
  ㈠按當事人聲請補充判決或裁定，以訴訟標的之一部或訴訟費
    用之裁判有脫漏者為限，不包括為裁判所持之理由在內，此
    觀民事訴訟法第233條第1項、第239條規定自明。所謂裁判
    有脫漏，係指法院應於主文表示裁判結果之事項，實際上未
    為裁判之表示者而言，至於非應表示於裁判主文之事項，則
    不在得聲請補充裁判之列。查本件抗告人前依強制執行法第
    14條規定，代位債務人陳○○提起債務人異議之訴，聲明求為
    ：相對人不得持苗栗地院103 年度司拍字第77號為執行名義
    ，聲請對債務人陳○○所有財產為強制執行；苗栗地院103年
    度司執助字第339號事件（下稱系爭執行事件）拍賣抵押物
    部分，所為執行程序應予撤銷（下稱系爭聲明⒈），並依強
    制執行法第41條規定，求為：系爭執行事件於民國104年12
    月1日所製作分配表第7欄位所列相對人債權額數26,298,041
     元、第5欄位所列分配額數24,000元，及第7欄位所列分配
    額數3,541,670 元均應予剔除，所剔除分配額數24,000元、
    3,541,670元應分配予抗告人（下稱系爭聲明⒉）之判決。雖
    系爭判決於理由中誤載為「代位陳○○提起分配表異議之訴，
    且原告依強制執行法第14條規定事由，對被告劉博文提起分
    配表異議之訴」、「代位債務人陳○○提起分配表異議之訴，
    本身提起債務人異議之訴事件」，惟系爭判決已載明抗告人
    再就相同之當事人間本於相同之事實所為文字陳述略有差異
    之相同主張提起訴訟，請求法院就系爭聲明⒈、⒉為判決，為
    無理由，因而於系爭判決主文諭知「原告之訴駁回」，依上
    說明，尚無抗告人所主張裁判脫漏之情事。況抗告人曾以系
    爭判決有裁判脫漏情事，聲請補充判決，經原法院108年度
    訴字第614號裁定駁回，復經本院110年度抗字第169號裁定
    駁回抗告，最後由最高法院110年度台抗字第846號裁定駁回
    再抗告確定，更見系爭判決並無抗告人所指就系爭聲明⒉有
    裁判脫漏情事。從而，抗告人主張因系爭聲明⒉有裁判脫漏
    情事，訴訟繫屬即歸於消滅，其得就脫漏部分重行起訴云云
    ，即非可採。
　㈡系爭判決既無裁判脫漏情事，則抗告人另行提起本件分配表
    異議之訴，依民事訴訟法第77條之13規定，自應繳納裁判費
    。查抗告人聲明求為：原法院103年度司執助字第339號民事
    執行事件於104年12月1日所製作分配表上第7欄位所列相對
    人債權額數26,298,041元，及第5欄位所列分配額數24,000
    元、第7欄位所列分配額數3,541,670元，均應予剔除，所剔
    除分配額數24,000元、3,541,670元應分配予抗告人，有民
    事重行起訴狀、系爭分配表附卷可憑（原法院卷11-21頁)。
    抗告人因請求變更分配表而得增加受分配金額即本件訴訟所
    得之利益為3,565,670元（計算式：24,000元＋3,541,670元
    ），原裁定據此核定訴訟標的價額3,565,670元，並計算第
    一審裁判費為36,343元，要無違誤。抗告人執前詞指摘原裁
    定不當，求予廢棄，為無理由，應予駁回。
中　　華　　民　　國　　110 　年　　8 　　月　　31　　日
                          民事第八庭    
                              審判長法　官  杭起鶴
                                    法　官  吳國聖
                                    法　官  黃裕仁
正本係照原本作成。
如不服本裁定應於送達後十日內向本院提出再抗告狀，並繳納再
抗告費新臺幣1,000元。再為抗告應以適用法規顯有錯誤為理由
，並應委任律師為訴訟代理人。因疫情而遲誤不變期間，得向法
院聲請回復原狀。
                                    書記官  王麗珍
中　　華　　民　　國　　110 　年　　9 　　月　　1 　　日